臺灣臺北地方法院民事判決　　　　　　　　　　　　　九十三年度小上字第四六號
　　上　訴　人　乙○○
　　被上訴人　　甲○○
當事人間請求損害賠償事件，上訴人對於中華民國九十二年十二月二十六日臺灣臺北
地方法院九十二年度店小字第八五六號第一審判決提起上訴，本院判決如下：
    主  文
上訴駁回。
第二審訴訟費用新台幣壹仟伍佰元由上訴人負擔。
    理  由
一、按關於請求給付金錢或其他代替物或有價證券之訴訟，其標的金額或價額在新台
    幣（下同）十萬元以下者，適用本章所定之小額程序。對於小額訴訟之第一審裁
    判，得上訴或抗告於管轄之地方法院，其審判以合議行之。對於前項第一審裁判
    之上訴或抗告，非以其違背法令為理由，不得為之。至其上訴狀應記載上訴理由
    ，表明下列各款事項：(一)、原判決所違背之法令及其具體內容。(二)、依訴訟資料
    可認為原判決有違背法令之具體事實。上訴狀內未表明上訴理由者，上訴人應於
    提起上訴狀後二十日內，提出理由書於原第二審法院，未提出者，毋庸命其補正
    ，原第二審法院以裁定駁回之。參照民事訴訟法第四百三十六條之八、第四百三
    十六之二十四、第四百三十六條之三十二、第四百七十一條等規定即明。次按依
    上訴意旨足認上訴為無理由者，小額程序之第二審判決得不經言詞辯論為之，民
    事訴訟法第四百三十六條之二十九亦定有明文。
二、又所謂判決違背法令，上訴人以原判決有不適用法規或適用不當為上訴理由時，
    其上訴狀或理由書應有具體之指摘，並揭示該法規之條項或其內容，若係成文法
    以外之法則，應揭示該法則之旨趣，倘為司法院解釋或本院之判例，則應揭示該
    判解之字號或其內容，如依民事訴訟法第四百六十九條所列各款事由提起第三審
    上訴者，其上訴狀或理由書應揭示合於該條款之事實，最高法院六十七年台上字
    第二八七六號判例、七十年台上字第二０二七號判例、七十一年台上字第三一四
    號判例可資參考。故當事人於小額訴訟程序提起上訴，必須主張原判決有違背法
    令之情事，即應以第一審判決有不適用法規或適用法規不當為上訴理由，同時其
    上訴狀或理由書應有具體之指摘，並揭示該法規之條項或其內容。若係成文法以
    外之法則，應揭示該法則之旨趣。倘為司法院解釋、或最高法院之判例，則應揭
    示該判解之字號或其內容，又如以民事訴訟法第四百六十九條所列各款情形為理
    由時，其上訴狀或理由書，應揭示合於該條款之事實。上訴狀或理由書如未依此
    項方法表明者，即難認為已對第一審判決之違背法令有具體之指摘，其上訴自難
    認為有理由。
三、上訴人上訴意旨略以：本件被上訴人審理訴外人台北榮民總醫院請求上訴人給付
    醫療費事件（本院九十一年度店小字第二０三號）中，不相信上訴人為榮民身分
    醫療免費，同時亦不信上訴人是皮膚其他增生及萎縮住院治療，並非是美容手術
    等，而未經詳查臆斷，判決上訴人應給付醫療費予第三人台北榮民總醫院，故對
    上訴人有民法第一百八十四條之侵權行為，請求原審法院判決被上訴人應給付六
    萬二千元；而原告承審法官對被上訴人始終未出庭答辯，藐視法律，本應為有利
    於上訴人之判決，惟竟不調查證據，臆測上訴人之證詞，逕認定空言，故認為判
    決係違背證據法則、經驗法則、論理法則，應予廢棄，請求被上訴人應給付上訴
    人六萬二千元等語。
四、經查本件訴訟標的金額為六萬二千元，未逾十萬元，自應適用小額訴訟程序。次
    查原判決認定被上訴人於本院九十一年度店小字第二０三號判決上訴人敗訴之理
    由，係以上訴人雖於九十一年四月二十五日言詞辯論時陳稱係因整型而至台北榮
    民總醫院就就診等語，惟並未舉證以實其說，而第三人榮民總醫院又提出住院連
    帶保書、個人資料袋、律師函等為證，從而被上訴人為判決時並無何故意或過失
    ；又上訴人因未主張病歷虛偽，被上訴人審理該案件時未調閱病歷亦無違法之處
    。而上訴意旨仍執前詞，不但未依上訴程序敘明上訴理由，同時上訴理由亦僅就
    原審或被上訴人於審理九十一年度店小子字第二０三號案件已論斷者，泛言論斷
    錯誤失當，而未說明依原審既存之證據資料，原審為上訴人不利之判決有何「違
    背法令」之具體事實，實難認上訴人對該判決如何違背法令已有具體之指摘，依
    首揭說明，上訴人之上訴顯無理由。爰依民事訴訟法第四百三十六條之二十九規
    定，不經言詞辯論，逕以判決駁回上訴人之上訴。本件上訴之訴訟費用額，確定
    如主文第二項所示金額。
五、本件上訴為無理由，依民事訴訟法第四百三十六條之二十九第二款、第四百三十
    六條之三十二第一項、第二項、第四百三十六條之十九第一項、第四百四十九條
    第一項、第七十八條，判決如主文。
中　　　華　　　民　　　國　　九十三　　年　　　四　　　月　　　十三　　日
                                      民事第四庭
                                          審判長法官  盧彥如
                                                法官  洪于智
                                                法官  洪遠亮
正本係照原本作成
不得上訴
中　　　華　　　民　　　國　　九十三　　年　　　四　　　月　　　十四    日
                                              書記官  柯金珠
